臺灣板橋地方法院刑事判決　　　　　　 94年度簡上字第503號
上　訴　人　臺灣板橋地方法院檢察署檢察官
上　訴　人
即　被　告　甲○○
上列上訴人因被告違反動產擔保交易法案件，不服本院94年度簡
字第2672號中華民國94年7 月19日第一審判決（聲請案號：94年
度偵緝字第885 號），提起上訴，本院管轄之第二審合議庭判決
如下：
    主  文
原判決撤銷。
甲○○動產擔保交易之債務人，意圖不法之利益，將標的物出質
，致生損害於債權人，處有期徒刑月，如易科罰金以佰元折
算壹日。
    事實及理由
一、本案經本院審理結果，認第一審簡易判決認被告甲○○犯動
    產擔保交易法第38條之罪，除量刑部分外，認事用法並無不
    當，爰引用如附件第一審判決書記載之事實、證據及理由。
二、本件被告上訴意旨略以：伊事後已坦承並有與告訴人洽談和
    解，惟因經濟能力不佳，尚與告訴人協調中，原審判決未加
    審酌量刑顯屬過重，爰提起上訴，懇請從輕量刑等語。檢察
    官上訴意旨則謂：原審量刑適當，詎被告仍編詞濫行提起上
    訴，爰提起上訴，請求撤銷原判決，從重量刑等語。
三、經查，原審所認事實業經上訴人即被告供認不諱，核與告訴
    人指訴相符，並有附條件買賣合約、動產擔保交易附條件買
    賣設定登記申請書、告訴人訪視報告書在卷可證，堪認被告
    犯行事證明確，原審以被告犯行明確，依法論罪科刑，固非
    無見，惟衡諸被告犯罪之動機、手段、對告訴人所生危害、
    犯後坦承悔悟之態度等情狀，且被告於本院審理時業與告訴
    人達成民事和解，原審未及審酌，從而原審量處被告有期徒
    刑六月，依罪刑比例原則，尚屬過重，是檢察官上訴指述被
    告濫行上訴云云雖無理由，惟被告上訴陳辯量刑過重等語，
    非為無理由，自應由本院管轄之第二審合議庭將原判決撤銷
    ，另為適當量刑之諭知，爰審酌被告之犯罪動機、目的、手
    段、對告訴人所生危害、犯罪後之態度等一切情狀，量處如
    主文所示之刑，並諭知易科罰金之折算標準。
據上論斷，應依刑事訴訟法455 條之1 第1 項、第3 項、第369
條第1 項前段、第364 條、第373 條、第299 條第1 項前段，動
產擔保交易法第38條，刑法第11條前段、第41條第1 項前段，罰
金罰鍰提高標準條例第1 條前段、第2 條，判決如主文。
本案經檢察官靳開聖到庭執行職務
中　　華　　民　　國　　94　　年　　10　　月　　25　　日
                刑事第六庭  審判長法  官  王  屏  夏
                                  法　官  王  偉  光
                                  法  官  彭  全  曄
以上正本證明與原本無異
本件不得上訴
                                  書記官  梁  宜  庭
中　　華　　民　　國　　94　　年　　10　　月　　26　　日
附錄本案論罪科刑法條全文：
動產擔保交易法第38條
 (處分標的物之處罰)
動產擔保交易之債務人，意圖不法之利益，將標的物遷移、出賣、出質、
移轉、抵押或為其他處分，致生損害於債權人者，處 3 年以下有期徒刑、
拘役或科或併科 6000 元以下之罰金。
--------------------------------------------------------
附件：
┌─────────────────────────────┐
│臺灣板橋地方法院刑事簡易判決　　　　　94年度簡字第2672號  │
│聲　請　人　臺灣板橋地方法院檢察署檢察官                  │
│被      告  甲○○  男  50歲（民國○○年○○月○○日生）        │
│                    身分證統一編號：Ｚ000000000號          │
│                    住臺北縣中和市○○路○段161號2樓       │
│                    居臺北縣新莊市○○路855巷23弄6號1樓   │
│                                                          │
│上列被告因違反動產擔保交易法案件，經檢察官聲請以簡易判決  │
│處刑（94年度偵緝字第885號），本院判決如下：               │
│    主  文                                                │
│甲○○動產擔保交易之債務人，意圖不法之利益，將標的物出質  │
│，致生損害於債權人，處有期徒刑陸月，如易科罰金，以佰元  │
│折算壹日。                                                │
│    事實及理由                                            │
│一、甲○○於民國92年11月4 日，以動產擔保交易附條件買賣之  │
│    方式，向福灣企業股份有限公司（下稱福灣公司）購買車號  │
│    1497-DK號（聲請書誤繕為1479-DK號）福特六和自小客車一  │
│    輛，約定總價金新臺幣（下同）858,500元，除先給付頭期   │
│    款68,000元外，餘款790,500元則以每兩月為一期，共分十   │
│    八期給付（前十六期每期付款31,117元，第十七、十八期分  │
│    別支付21,028、271,600元），並約定上開標的物車輛，應   │
│    經常停放在甲○○之住居所或營業所，係動產擔保交易之債  │
│    務人。詎甲○○在繳付頭期款取得上開標的物後，未再給付  │
│    任何款項，竟意圖不法之利益，於93年1月間某日，擅自將   │
│    上開標的物自用小客車出質桃園縣中壢市某當舖，致債權人  │
│    福灣公司因而受有損害。                                │
│二、上揭犯罪事實，有下列證據可資證明：                    │
│    (一)被告甲○○於偵查中之自白。                        │
│    (二)告訴人福灣公司之代理人楊宗霖於警詢及偵查中之指訴。│
│    (三)卷附之附條件買賣合約書、動產擔保交易附條件買賣設定│
│        登記申請書、福灣公司訪視報告書影本各一件。        │
│三、核被告所為，係犯動產擔保交易法第38條之罪。爰審酌被告  │
│    為圖私己利益而犯本案之罪，其手段雖屬平和，但所生危害  │
│    非微，犯罪後雖能坦承犯行，惟迄未與告訴人達成和解並取  │
│    得諒解等一切情狀，量處如主文所示之刑，並諭知易科罰金  │
│    之折算標準，以示懲儆。                                │
│四、依刑事訴訟法第449 條第1 項前段、第3 項，動產擔保交易  │
│    法第38條，刑法第11條前段、第41條第1 項前段，罰金罰鍰  │
│    提高標準條例第1 條前段、第2 條，逕以簡易判決處刑如主  │
│    文。                                                  │
│五、如不服本判決，得自收受送達之翌日起10日內，向本院提出  │
│    上訴狀，上訴於本院第二審合議庭（須附繕本）。          │
│中　　華　　民　　國　　94　　年　　7　　月　　 19　　日  │
│                  刑事第六庭    法  官  張江澤            │
│以上正本證明與原本無異                                    │
│                                書記官  林怡秀            │
│中　　華　　民　　國　　94　　年　　7 　　月　　19　　日  │
│                                                          │
│                                                          │
│附錄本案論罪科刑法條全文：                                │
│動產擔保交易法第38條                                      │
│動產擔保交易之債務人，意圖不法之利益，將標的物遷移、出賣  │
│、出質、移轉、抵押或為其他處分，致生損害於債權人者，處三  │
│年以下有期徒刑、拘役或科或併科六千元以下之罰金。          │
└─────────────────────────────┘
